# 关于可供出售金融资产-权益工具投资按成本计量的条件讨论

提问人：tony868lamy 时间：2016-08-31 13:04:58
企业会计准则规定：在活跃市场中没有报价且其公允价值不能可靠计量的权益工具投资，以及与该权益工具挂钩并须通过交付该权益工具结算的衍生金融资产，应当按照成本计量。 提问： 现有一款固定期+封闭式+非保本浮动型银行理财产品，金融资产分类认定为可供出售权益工具，银行每季度公告一次该理财产品单位净值，是否可以理解为 在活跃市场中 有报价 且 其公允价值能够可靠计量？
注：上述 银行理财产品投资去向：债券、股票等。

回答人：chenyiwei
如果是非保本浮动收益，则应认定为权益性投资，而不是可供出售债务工具投资。这是理财产品自身的条款决定的，与理财产品的投资对象的风险报酬特征无关。

提问人：tony868lamy 时间：2016-08-31 19:43:44
陈老师，对于封闭式非保本浮动收益型银行理财产品（权益工具投资），假设 存在理财产品净值公告，是否还是 应当认定为不存在活跃市场，进而按照成本计量？ 活跃市场，是指同时具有下列特征的市场： (一)市场内交易的对象具有同质性；X (二)可随时找到自愿交易的买方和卖方；X (三)市场价格信息是公开的。V

回答人：chenyiwei
封闭式理财产品的净值不一定代表其公允价值（交易价格）。

提问人：tony868lamy 时间：2016-08-31 19:44:09
陈老师，对于无固定期限、开放式非保本浮动收益型理财产品（权益工具投资），存在理财产品净值公告且可赎回，是否应当认定为存在活跃市场，进而按照公允价值计量？ 活跃市场，是指同时具有下列特征的市场： (一)市场内交易的对象具有同质性；
(二)可随时找到自愿交易的买方和卖方； (三)市场价格信息是公开的。

回答人：chenyiwei
开放式理财产品按照净值办理申购和赎回的，管理人公布的净值可以作为公允价值。